【裁判字號】    94,重上更(四),170
【裁判日期】    950829
【裁判案由】    重傷害等
【裁判全文】
臺灣高等法院刑事判決           94年度重上更(四)字第170號
上  訴  人  臺灣台北地方法院檢察署檢察官
上  訴  人
即  被  告  甲○○
                    現於臺灣泰源技能訓練所執行中
                    寄押臺灣台北看守所
指定辯護人  本院公設辯護人  周君穎
上列上訴人因重傷害等案件，不服臺灣臺北地方法院85年度訴字
第1830號，中華民國86年6月20日第一審判決（起訴案號：臺灣
臺北地方法院檢察署85年度偵字第16849號、20240號），提起上
訴，經判決後，由最高法院第四次發回更審，本院判決如左：
    主  文
原判決關於甲○○使人受重傷未遂及定執行刑部份均撤銷。
甲○○無罪。
    理  由
一、公訴之意旨略以：蔡式輝（已判決無罪確定）係任職該署之
    觀護人，竹聯幫青堂成員高世川、張金城均為其執行保護管
    束之人，平時即交往過密，彭建華、郭鴻賓、許建翔等竹聯
    幫份子均以「蔡哥」稱之，84年5、6月間蔡某以為其大學同
    學與時任律師之夫婿丙○○感情不睦，任其同學倍受委屈，
    而深感不平，常於執行高某等人之保護管束時予以批評，高
    某等人亦同聲應和，乃要甲○○等人跟蹤丙○○，欲尋其把
    柄，要其難堪，惟未如願。84年12月丙○○當選立法委員，
    蔡某等人復不滿彭立委之行事作為，對彭立委之個人風格尤
    不以為然；85年5月17日下午10、11時許蔡式輝至高世川經
    營設於臺北市○○路○段26號之三B1之SOSOPUB酒店與友人
    閒聊後，竟與高世川（業經判決無罪確定）及同為竹聯幫青
    堂之成員張金城、甲○○、竹聯幫捍衛隊之成員郭鴻賓、丁○○（張金城、郭鴻賓、丁○○均經判刑確定）、許建翔（
    業已判決無罪確定），基於共同之犯意聯絡，意圖使彭立委
    受重傷，共謀下手傷害彭立委，並責由聞、林二人直接動手
    ，許某負責接應聞某，張某接應林某，旋於翌日上午六時左
    右由丁○○駕駛DCS-021號銀白色輕機車（車牌以塑膠布黏
    貼另一號碼車牌覆之）搭載林某自SOSOPUB至臺北市○○街
    113巷附近埋伏，至當日上午7時10分許，彭立委自其住處步
    出至22號之一前欲開啟車門之際，甲○○即拔出預藏之小型
    開山刀，往彭立委之手、腳等處猛砍彭立委致左側手肘五公
    分長且深及尺骨鷹嘴凸且合併骨折、左側大腿長約十公分傷
    口深及股四頭肌且斷裂、左側下肢長九點五公分傷口合併總
    腓神經斷裂及腓骨頭骨折、右側大腿傷口四公分長且大隱靜
    脈斷裂，之後即由聞某乘原機車搭載林某回SOSOPUB酒店，
    因許建翔另有他事，乃由郭鴻賓以ZH-0086號自用小客車搭
    載聞某回桃園縣楊梅鎮住處，甲○○則夥同張金城搭乘計程
    車離去，彭立委幸經人送醫急救，受傷之處始克痊癒，因認
    被告甲○○係犯有刑法第278條第3項、第1項使人受重傷未
    遂之罪行。
二、按被告未經審判證明有罪確定前，推定其為無罪；又犯罪事
    實應依證據認定之，無證據不得認定其犯罪事實；又不能證
    明被告犯罪者，應諭知無罪之判決，刑事訴訟法第154條第1
    項、第2項及第301條第1項分別定有明文。又事實之認定，
    應憑證據，如未能發現相當證據，或證據不足以證明，自不
    能以推測或擬制之方法，為裁判基礎（最高法院40年度臺上
    字第86號判例參照）。另認定犯罪事實所憑之證據，雖不以
    直接證據為限，間接證據亦包括在內；然而無論直接或間接
    證據，其為訴訟上之證明，須於通常一般之人不致有所懷疑
    ，而得確信其為真實之程度者，始得據為有罪之認定，倘其
    證明尚未達到此一程度，而有合理之懷疑存在時，即無從為
    有罪之認定，亦有最高法院76年度臺上字第4986號判例可資
    參照。況刑事訴訟法第161條第1項亦規定，檢察官就被告犯
    罪事實，應負舉證責任，並指出證明之方法，是檢察官對於
    起訴之犯罪事實，應負提出證據及說服之實質舉證責任，倘
    其所提之證據，不足為被告有罪之積極證明，或其指出證明
    之方法，無從說服法院以形成被告有罪之心證，基於無罪推
    定之原則，自應為被告無罪判決之諭知，最高法院92年度臺
    上字第128號著有判例可資參照。
三、依修正後刑事訴訟法施行法第7條之3規定：「中華民國92年
    1 月14日修正通過之刑事訴訟法施行前，已繫屬於各級法院
    之案件，其以後之訴訟程序，應依修正刑事訴訟法終結之。
    但修正刑事訴訟法施行前已依法定程序進行之訴訟程序，其
    效力不受影響」。經查92年1月14日修正通過之刑事訴訟法
    ，業於同年9月1日施行，而本案係於修正刑事訴訟法施行前
    繫屬於第一審法院，依前開法條規定，對於提起上訴之案件
    ，於修正刑事訴訟法施行前第一審就可得為證據之證據，已
    依法定程序調查者，其效力不受影響，仍得為證據。本案告
    訴人即被害人及各證人各先後或於警詢或偵查或原審或本院
    上更各審審理中供證在卷，本院於審判期日依法定程序提示
    筆錄並告以要旨，令被告辯論而為合法調查，有審判筆錄在
    卷可稽，揆諸前揭說明前開證人等供述之證據，自有證據能
    力（參見最高法院93年台上字第203號、94年台上字第427
    7 號刑事判決）。
四、本件公訴人認被告甲○○涉及刑法第278條第3項、第1項之
    使人重傷未遂之罪云云，無非以：
（一）高世川供稱伊曾聽蔡式輝說彭立委私德不佳，心生氣憤乃
      於84年5、6、7月間提供住所等資料要甲○○跟蹤彭立委
      ，林某則稱係蔡式輝提供彭立委之住處、車籍等資料要其
      跟蹤，蔡式輝亦承認伊對彭立委之為人不以為然並知悉彭
      立委之住居處、車籍號碼等資料，與高世川有私下之交情
      及案發前日晚上10、11時左右確有與友人至SOSOPUB喝酒
      聊天之情事。高、林兩人與被害人素無瓜葛，本應無行兇
      之動機，然高世川、張金城二人於假釋中受蔡式輝執行保
      護管束，彼此關係密切，蔡式輝又謂伊與高世川有私人友
      誼，林某為張某之小弟，聞、許、郭俱為竹聯幫之成員，
      蔡、高二人與被告張金城、甲○○等人共謀傷害被害人，
      應有可能。
（二）許建翔於警訊及本署偵查時均供稱「案發前一日即85年5
      月17日晚上，蔡式輝、高世川、張金城、郭鴻賓、甲○○
      在SOSOPUB闢室密商」，「伊至澎湖時曾問丁○○本案是
      否其所為，聞某始告知案發之情景」，丁○○亦供認「案
      發當日凌晨4時許高、張、郭三人一起至臺北市○○○路
      附近喝酒，之前張金城要其與甲○○去辦事，伊曾告以須
      經郭鴻賓同意，郭某謂張某已向其告知」，「甲○○係持
      小型開山刀砍傷彭立委」，「伊與甲○○於案發後逃至
      SOSOPUB，甲○○與張金城會合二人一起坐計程車走，伊
      等郭鴻賓來載伊回楊梅鎮○○路102之1號藏匿」，「案發
      後二天即5月20日伊與郭鴻賓至澎湖躲避風頭」二人所供
      情節即各該被告之行蹤均相符合，應屬真實。
（三）郭鴻賓於85年5月18日凌晨4時24分在臺北市○○○路○段
      附近以000000000號行動電話打予綽號「阿宏」之男子，
      其電話中有歌唱及音樂之聲音；張金城於案發當天上午6
      時31分在案發現場附近之臺北市○○○路○段以上開行動
      電話打0000000號電話予高世川，先談論自由時報刊載張
      清池涉案之問題，後謂伊已到，郭鴻賓在很遠，高某答伊
      先不睡，你們看怎樣，我在家等你們電話；同日上午6時
      52 分許建翔持000000000號行動電話打000000000號行動
      電話，與在案發現場附近之郭鴻賓聯繫如何載送丁○○回
      桃園事宜；7時19分張金城在臺北市○○路○段附近持
      000000000號行動電話打予郭某所持之000000000號行動電
      話，謂伊已到該地，郭某答伊亦已到定點；7時40分張金
      城在臺北市○○路台北工專附近持000000000號行動電話
      打0000000號電話予高世川。足見丁○○稱案發前高、張
      、郭三人至林森北路附近喝酒及案發當時聞、林、張、郭
      四人確在現場附近，高某則在家中等候消息，許某與郭某
      聯繫後先行離去，張某於案發後向高某回報等事實均甚明
      確。
（四）許建翔已供稱95年5月18日上午6時52分左右，伊打
      000000000號行動電話予郭鴻賓欲載送丁○○回桃園，蔡
      式輝亦承認於85年5月18日下午9時31分確有打郭鴻賓所持
      之000000000行動電話予郭某詢問彭建華之電話並知悉郭
      某代人處理問題之情事，郭鴻賓謂各該錄音內容非其所言
      ，顯非實在。
（五）DCS-021號輕機車為嚴永祥所有，但係以其兄嚴永富之名
      義登記，後轉售予唐耀華，因故未辦理過戶手續，乃由唐
      某置於SOSOPUB託售，業據嚴氏兄弟及唐某於本署85年度
      偵字第18177、19591號傷害案件中證述無訛，核與甲○○
      所供該機車係自SOSOPUB之櫃檯拿鑰匙即可騎用之情節相
      符，該機車確為案發時騎至現場行兇再行離去之機車，亦
      據現場目擊證人蔡月美於警訊時指認明確，甲○○與其女
      友賃居在臺北市○○街時，確有騎用該機車之事實，並經
      該屋之出租人林吉於警訊中陳述無誤，該DCS-021號輕機
      車確為聞、林二人作案之工具，亦要無疑問。
（六）被害人遭人持刀砍傷致左側手肘五公分長且深及尺骨鷹嘴
      凸且合併骨折、左側大腿長約十公分傷口深及股四頭肌且
      斷裂、左側下肢長九點五公分傷口合併總腓神經斷裂及腓
      股頭骨折、右側大腿傷口四公分長且大隱靜脈斷裂，經手
      術後現復建中，除據其於警訊時指訴歷歷外、復有三軍總
      醫院附設民眾診療服務處85年9月10日（85）民于字第
      2135 號函乙紙在卷足憑，足見被告甲○○動手之際用力
      之猛，其所持之兇器應屬重型之刀械，顯非一般水果刀所
      造成之傷勢，其有致被害人於重傷之故意至為顯然。
（七）85年8月13日蔡式輝打000000000行動電話于彭建華，除談
      及持柺杖之人（暗指彭立委）至彭某之小弟家中上香外，
      蔡某並謂本案僅係普通傷害，肇因激於義憤而為云云。核
      與甲○○於同年8月23日到案後之供詞相符，蔡某於案發
      後仍與涉案被告密切聯絡，此舉更屬為己脫罪，益臻確實
      。
  是綜上所述，被告蔡式輝因與被害人心有嫌隙，高世川對被害
  人之私德亦有不滿，欲讓被害人出醜不成，對被害人平日之行
  事作風復不以為然，乃夥同其餘屬竹聯幫成員之被告意圖使被
  害人受重傷，應符常情，許建翔、丁○○、甲○○等不利於己
  及不利於其餘被告之供詞，核與各該相關人證、物證相當，被
  告等所辯，或避重就輕，或飾卸迴護，或完全否認，均不足採
  信，彼等犯行堪以認定，資為被告甲○○犯罪之依據。
五、訊據上訴人即被告甲○○始則不否認有騎乘機車至現場持刀
    傷及被害人丙○○之事實，惟矢口否認有重傷故意，辯稱因
    不滿丙○○之行事作風，與之爭執，發生口角，致以水果刀
    誤傷等語，惟被害人丙○○於本院審理中結證否認被告甲○○為行兇之人，且具體指認行兇之人即砍我的人臉比較削瘦
    ，下巴比較尖，身材比較瘦，甲○○比較壯碩，砍我的人跑
    的時候有點駝背。砍我的刀械是開山刀，我有畫刀的形狀，
    我畫的形狀比較正確，我的皮包都被砍破，如果是水果刀，
    不可能砍成那樣。丁○○所繪的刀械形狀刀刃是對的，但刀
    柄不對，刀柄是平的，不是彎的。現場表演時被告甲○○所
    述完全不符，第一刀是砍我左手，被告卻說是右後腳，又說
    我的車子是鐵灰色，也不對，前一天晚上也沒有與被告吵架
    ，如果有吵架我就會知道他的口音，如果砍我的人有開口說
    話我就認得出口音，砍我的人也被我推倒，甲○○說他沒有
    跌倒，此點也不對，甲○○說我是在車子引擎發動的時候被
    他砍，事實上是在我還沒有進車門就被砍。甲○○所述與事
    實不符，破綻很多。殺我的人身高不到170公分，比甲○○
    瘦小，他還被我推倒。殺我的人約167、168公分。且證稱：
    我從頭至尾所述都一樣，我自始就說殺我的人不是甲○○。當天所發生的事情我有馬上紀錄下來。並對本院訊問：
    你有近距離看到殺你的人？時答稱：有，我們還搏鬥，那個
    人很瘦小，被我推倒。（見本院95年6月13日審理筆錄），
    核與證人即丁○○於同時提訊作證時所證：伊願意說實話，
    希望被告暫退出庭外後，供述：案發的時候，我帶一個人去
    ，這個人不是甲○○，我是臨時被找去騎機車載那個人去，
    那個人我不認識。之前我並不認識，我第一次見到甲○○是
    在我被抓之後的事，我是在8月1日被抓，到了8底我才見到
    甲○○。當天我在仁愛路的SOSOPUB上班，當天5點多的時候
    我本來要下班了，我的大哥打電話給我叫我幫忙去做一件事
    ，叫我騎機車載一個人，要去哪裡我並不知道，現在事隔這
    麼久，我只記得大哥他的綽號叫「小苗」，小苗也是竹聯幫
    的人，是小苗帶我入竹聯幫捍衛隊，人家本來是拜託他騎機
    車去載人，他拜託我去，他的年紀大約40歲。我在店裡，小
    苗要我載的那個人，大約6點多他就自己到我店裡來，來了
    之後我就騎機車載他去，我一路上迷迷糊糊，後來騎到一個
    巷口，我在巷口同安街拐角的早餐店等。車子沒有熄火，很
    多細節我忘記了，但是早餐店我印象很深刻，因為我在早餐
    店門口趴在機車上打瞌睡，早餐店的人趕過我一次，當時我
    有吃藥，一路上我都昏昏的。那個人殺丙○○的情形我沒有
    看到，亦沒有看到那個人拿的刀械，因為看不到。我都不清
    楚他去之目的，要做什麼我也不清楚，我只知道後來有個人
    跳上來推我一下叫我快走，這個人比我矮，感覺上比甲○○
    瘦小。很多細節我忘記了，但是我在早餐店等我記得很清楚
    ，因為早餐店的老闆趕過我。對本院（提示原審卷一第135
    頁畫像）訊以這個人是否你載的人？應該不像，那個人比我
    矮，不到170公分，他砍人之後跳上車他推了我一下，要我趕
    快走；並對本院訊問：你在警訊中稱：「當天4點左右我在
    SOSOPUB送阿賓、阿城、世川等人上車稱要去林森北路喝酒
    」，你又說：「當時我是由阿城告訴我叫我與阿燦去辦事，
    我即向阿城說你要先向賓哥講，後來我就直接問賓哥說，阿
    城要叫我與阿燦去辦事，賓哥回答我阿城有向他講，那你去
    就聽阿城的話好啦」（朗讀85年偵字第146849號卷第9頁及
    背面警訊筆錄），今天你為何說你不認識張金城？證人答當
    時我並沒有說郭鴻賓、張金城，張金城我真的不認識。我之
    前所述的都對，只有我載的人這部分不對，我所載的人並不
    是甲○○，這個殺丙○○的人是小苗叫我載的，我不認識這
    個人，這個人與被害人所描述的畫像中的人不是很像，殺被
    害人的人很瘦小，不到170公分，可能只有165公分。我載之
    人年紀17、18歲，我不知道有無綽號，我沒有見過他，載
    他的時候是第一次見面，我載著他，他告訴我要怎麼走，他
    講的是台語。他沒有說要殺人，出發時沒有看到他帶刀，今
    天是第一次說出來甲○○不是殺丙○○之人。在市刑大的時
    候有人叫我怎麼說。我當天是早上７點多被抓，到晚上才做
    筆錄，這中間時間很長。（見本院同上審理筆錄）。本院令
    被告甲○○與證人丁○○、被害人丙○○對質後，被告甲○○始在本院訊以「被害人說殺他的人不是你，你是否頂替的
    人？」時，答稱：我不知道他在哪裡，我現在找不到那個人
    。那個人是民權東路「美的世界」酒店的姚副總叫我出來頂
    罪。是因為我在通緝中他曾經收留我，又給我工作，我在美
    的世界工作，他對我很好，我為了報答他，所以他叫我出來
    頂罪，我就出來，他的年紀比我大十來歲。他沒有說是誰做
    這件事（同上本院卷）。經上述審理後，本院復於95年8月1
    日進行審理，被告甲○○即坦承伊並非上開行兇之人，本案
    完全係頂罪，而由姚姓副總告訴伊相關之情節，伊因而供述
    ，故警訊、偵查、原審、本院前審及本院除95年6月13日審
    理期日最後坦承為頂罪為真實陳述及於95年8月1日審理期日
    之陳述為真正外，其餘之陳述並非真正。
六、經查被害人丙○○曾任檢察官，現為立法委員，有法學專精
    之學識素養，並有承辦刑案偵查起訴之經驗，其在被攻擊之
    際，復自承近距離看到行兇之人，而其自始至本院審理（95
    年6月13日）中均指述行兇之人並非被告，（見85年度偵字
    第16849號卷第260頁反面至261頁、85年度偵字第20240號卷
    第191至194頁、原審卷(二)第132頁及本院上更(一)第140至141
    頁及上更(三)第50至53頁及本院審理中），且具體指出被告之
    供述有與前述事實不同，經查卷內之被告之陳述與被害人之
    陳述，確有重大之不同：包括行兇之兇刀，被告始終供述為
    水果刀，被害人亦始終指為開山刀；而被告之身高為176公
    分至178公分，體型壯碩，業據被告陳明在卷，並經本院勘
    驗屬實，而被害人指述行兇之人體型較瘦小，約167、168公
    分，跑時有點駝背，（見本院95年6月13日審理筆錄）；再
    行兇之初，被告稱砍其腳（見本院上更(三)卷第52頁），被害
    人稱第一刀砍下來，用左手去擋（偵卷第20240號第191頁反
    面、原審卷(二)第132頁）；再被害人指述，其係要開車門時
    ，被歹徒由後方攻擊，歹徒身著圓領黑色細條紋上衣，淡藍
    色褲子（同上偵卷第191頁反面）；而被告自稱穿純白色上
    衣，（偵卷第16849號卷第271頁反面），且係從駕駛座的前
    門砍他腿部一刀，拉扯後就走了（見更(一)卷第142頁），暨
    丙○○否認在行兇前一晚有發現被告跟蹤而對其辱罵，且稱
    如有開口說話，我就認得出口音及被害人丙○○與行兇之人
    在現場曾近距離格鬥，兩人均因而跌倒在地，行兇之人為被
    害人所目擊，故如被告確為行兇之人，被害人亦不致不指認
    反屈意予以迴護之理。又騎機車載行兇之人到現場之證人丁○○亦於本院審理中供陳當日並非載被告到場，而係載身材
    較瘦小之人到場，兇刀亦未見到；被告並於本院提示上開證
    人之證詞下，始於本院95年6月13日審理中坦承其係頂罪
   。由此可見被告在本院翻異前供，並坦承頂罪之詞並非無據
   。雖被告所供請其頂罪之人係台北市○○○路「美的世界」
    酒店之姚姓副總請其出面頂罪，此人經本院命轄區分局查報
    ，經該分局陳報，並無此店及其人，此有台北市政府警察局
    中山分局函一紙在卷可查（見本院卷第161頁至165頁），惟
    被告在83年間確因案通緝，此有本院被告前案紀錄表一紙在
    卷可查，則其供陳因姚副總在其通緝中收留他，給其工作，
    對其很好，為報答他，而他叫其出面頂罪，伊就出來頂罪之
    供述，亦核與事實相符；其不真實供出姚姓副總之名及服務
    之處致本院無法查明教唆頂罪之人，亦不違常情。再證人丁○○就本案已判刑確定執行中，其供述所載之人非被告甲○○，而係身材很瘦小之人，亦與被害人丙○○證述情節相符
    ，顯見其證詞亦與事實相符，自以證人丁○○於本院供證，
    被告甲○○非其所載行兇之人之供述堪予採信。
七、而公訴人所提之證據共犯高世川、蔡式輝、許建翔三人均經
    法院先後判決無罪確定，其三人亦未供述被告為行兇之人，
    其等供述自不得為被告不利之證詞；而張金城、郭鴻賓、丁○○雖因本案而分別判處徒刑確定，然郭鴻賓、張金城二人
    均因事前之謀議而推由丁○○與行兇之人共同為之，而被依
    共同正犯判刑，然真正行兇之人，據丁○○於本院供證，並
    非載甲○○前往，而係載身材較瘦小之人前往，則渠三人之
    前之供詞，因張金城、郭鴻賓二人並未目睹甲○○前往行兇
    ，其二人亦未曾證述甲○○為行兇之人，而丁○○復證稱被
    告甲○○非行兇者，亦較可採，已如上述，致三人之證詞亦
    均無法資為被告甲○○犯罪之證據。再DCS-021機車確曾由
    丁○○騎乘至行兇現場，惟因所載非被告甲○○，已為丁○○供證在卷，亦無從為被告甲○○不利之證據；而被害人丙○○確為行兇之人砍傷致有如公訴人起訴書所述之傷害，有
    三軍總醫院民眾診療服務處函及證人顧永帆等為證，惟被害
    人已證述被告非行兇之人，而顧永帆亦無法看見行兇之人之
    臉（見原審卷(二)第48頁反面），則此項證據亦無從為被告不
    利之證據。至卷附通聯紀錄等亦均無從證明被告犯罪。再本
    案證人即台北市政府警察局刑警大隊乙○○（即林清團）及
    戊○○二人雖均供陳有到現場模擬犯罪行為，並有錄音、錄
    影，被害人丙○○亦稱有提供血衣、血褲，供警方查證，惟
    經本院多次函查該等證物之下落，經該大隊及轄區台北市政
    府警察局中正二分局函復均未見其下落無法提供，此有該大
    隊函二紙（本院卷24，42頁）、中正二分局函三紙（本院卷
    136 頁、159頁、160頁）各在卷可稽。各該證物既無法提出
    ，自亦無從為被告犯罪之證據。本案經查公訴人所提之證據
    並無法證明被告甲○○為行兇之人，復無相關之證據證明被
    告係行兇之人，甚至相關被告甲○○在現場模擬表演之錄音
   、錄影帶，及被害人所提供之血衣、血褲均下落不明，足見
    本案警方辦案之不嚴謹。本案無法證明被告涉犯公訴人所起
    訴使人受重傷未遂之犯行；此外復無其他證據足資證明被告
    甲○○有前開公訴意旨所指之犯行，揆諸前揭說明，自應為
    被告甲○○無罪判決之諭知。原審不察，就此部分為被告罪
    刑之諭知自有未洽；被告上訴原自承有傷人之事，無重傷之
    意圖，已與其後陳述事實不符，而無理由；公訴人依據被害
    人具狀請求上訴，略以：「原判決認聲請人（即被害人）曾
    與甲○○發生不愉快之衝突，復於85年5月17日晚間不滿林
    跟蹤而對其辱罵，此項認定完全違背事實，聲請人無法接受
    ，又林某之供詞與聲請人之記憶及陳述均不相符合，聲請人
    請求調閱85年8月30日警方帶甲○○至現場表演之錄音、錄
    影帶，法院並未調查證據，乃屬漏查，請上級法院查明詳情
    」等語上訴前來，經核為有理由，自應由本院將被告被訴使
    人重傷未遂部分及定執行刑部分予以撤銷並改諭知此部分無
    罪，以免事實真相被矇蔽。至真正行兇之人及教唆頂罪之人
    ，應由檢察官另行依法偵辦。
據上論斷，應依刑事訴訟法第369條第1項前段、第364條、第301
條第1項前段，判決如主文。
本案經檢察官鄭龍照到庭執行職務。
中    華    民    國    95    年    8    月  29   日
                  刑事第十八庭審判長法  官   溫 耀 源
                                    法  官   段 景 榕
                                    法  官   周 政 達
以上正本證明與原本無異。
如不服本判決，應於收受送達後十日內向本院提出上訴書狀，其
未敘述上訴之理由者並得於提起上訴後十日內向本院補提理由書
（均須按他造當事人之人數附繕本）。
                                    書記官   高 柑 柏
中    華    民    國    95    年    8    月  30   日


司法院資訊處製作；財團法人民間司法改革基金會備份。
